臺北高等行政法院判決
　　　　　　　　　　　　　　　　　　 95年度訴字第04333號
　　　　　　　　　　　　　　　.
原　　　告　奇碁實業有限公司
代　表　人　甲○○
訴訟代理人　乙○○○
被　　　告　財政部臺北市國稅局
代　表　人　許虞哲（局長）
訴訟代理人　丙○○
上列當事人間因營業稅事件，原告不服財政部中華民國95年10月
17日台財訴字第09500352170 號訴願決定，提起行政訴訟。本院
判決如下：
　　主  文
原告之訴駁回。
訴訟費用由原告負擔。
　　事  實
一、事實概要：原告經人檢舉，涉嫌於88年3 月5 日至91年4 月
    30日間銷售貨物金額計新台幣（下同）16,330,325元（不含
    稅），短漏開統一發票並漏報銷售額，案經被告審理結果，
    核定原告漏報銷售額，逃漏營業稅816,516 元，除發單補徵
    外，並按所漏稅額處5 倍之罰鍰計4,082,500 元（計至百元
    止）。原告不服，申經復查結果，變更原罰鍰為1,633,000
    元，其餘復查駁回，原告就罰鍰部分仍不服，提起訴願經決
    定駁回後，遂提起本件行政訴訟。原告未於言詞辯論期日到
    場，僅於準備程序期日到場為聲明、陳述。
二、兩造聲明：
　　(一)原告聲明：訴願決定、原罰鍰處分均撤銷。
　　(二)被告聲明：駁回原告之訴。
三、兩造之爭點：被告以原告係一年內經第3 次查獲漏開發票並
                漏報銷售額，而處以2 倍之漏稅罰，是否有據
                ？
  　(一)原告主張之理由：
      因原告銀行往來帳戶係為公司與私人混合使用，存款中金
      額小於2 萬元包含私人借貸往來、員工借款之還款及部分
      係原告與其他同業聯合進貨，匯入原告銀行帳戶之共同進
      貨款，被告認定原告違章情節為1 年內經第3 次查獲處2
      倍之罰款計1,633,000 元，原告開業至91年4 月間，均未
      有漏開、漏報銷售額之紀錄，並已於被告通知時已補繳本
      稅及書立承認違章說明書，請求改依較低倍數裁罰。
　　(二)被告主張之理由：
      1.按「營業人銷售貨物或勞務，應依本法營業人開立銷售
        憑證時限表規定之時限，開立統一發票交付買受人。」
        、「營業人除本法另有規定外，不論有無銷售額，應以
        每2 月為1 期，於次期開始15日內，填具規定格式之申
        報書，檢附退抵稅款及其他有關文件，向主管稽徵機關
        申報銷售額、應納或溢付營業稅額。其有應納營業稅額
        者，應先向公庫繳納後，檢同繳納收據一併申報。」「
        營業人有左列情形之一者，主管稽徵機關得依照查得之
        資料，核定其銷售額及應納稅額並補徵之：四、短報、
        漏報銷售額者。五、漏開統一發票…者。」及「納稅義
        務人，有左列情形之一者，除追繳稅款外，按所漏稅額
        處1 倍至10倍罰鍰，並得停止其營業：三、短報或漏報
        銷售額者。」為行為時營業稅法第32條第1 項前段、同
        法第35條第1 項、同法第43條第1 項第4 款及第5 款、
        同法第51條第3 款所明定。
      2.卷查，原告經人檢舉，於88年3 月5 日至91年4 月30日
        間銷售貨物金額計16,330,325元（不含稅），短漏開統
        一發票並漏報銷售額，逃漏營業稅應補徵816,516 元之
        違章事證明確，足堪認定。除發單補徵外，並按所漏稅
        額處5 倍之罰鍰計4,082,500 元（計至百元止）。原告
        申請復查，經被告審酌原告之違章情形，被告於原核定
        時未發減輕裁罰倍數輔導函予原告，故經被告於辦理復
        查時，通知原告於限繳期日內補繳本稅及書立承認違章
        說明書，而本件原告之違章情節為1 年內經第3 次查獲
        者。是本件原告之原核定按所漏稅額處5 倍罰鍰處分予
        以更正為2 倍之罰鍰處分計1,633,000 元（計至百元止
        ）。揆諸前揭規定，並無違誤。茲原告復執前詞爭執，
        訴請准予重新依較低倍數裁罰，難認為有理由。
　　理  由
一、原告經合法通知，未於言詞辯論期日到場，核無行政訴訟法
    第218 條準用民事訴訟法第386 條各款所列之情事，爰依被
    告之聲請，由其一造辯論而為判決，合先敘明。
二、本件被告依檢舉查獲原告於88年3 月5 日至91年4 月30日間
    銷售貨物金額計16,330,325元（不含稅），短漏開統一發票
    並漏報銷售額，而逃漏營業稅，經被告審理違章成立，除核
    定補徵原告營業稅額816,516 元外，並以原告於一年內第3
    次遭查獲有漏開發票及漏報銷售額之違章，乃按所漏稅額處
    以2 倍之罰鍰計1,633,000 元（計至百元止）之事實，為兩
    造所不爭，並有檢舉人談話筆錄、原告之銷貨報表、銀行存
    款資料、原告負責人之談話筆錄及被告所為核定稅額繳款書
    、罰鍰處分書、復查決定書附原處分卷可稽，堪信為真實。
三、原告對罰鍰處分不服，起訴主張：其開業至91年4 月間，均
    未有其他漏開發票及漏報銷售額之紀錄，並已於被告通知時
    ，補繳本稅及書立承諾書，請求改依較低倍數裁罰等語。故
    本件之爭執，在於被告以原告於一年內經第3 次查獲漏開發
    票及漏報銷售額，而按其所漏稅額處以2 倍之罰鍰，是否有
    據？
四、經查：
　　(一)按「營業人銷售貨物或勞務，應依本法營業人開立銷售憑
      證時限表規定之時限，開立統一發票交付買受人。」「營
      業人除本法另有規定外，不論有無銷售額，應以每2 月為
      1 期，於次期開始15日內，填具規定格式之申報書，檢附
      退抵稅款及其他有關文件，向主管稽徵機關申報銷售額、
      應納或溢付營業稅額。其有應納營業稅額者，應先向公庫
      繳納後，檢同繳納收據一併申報。」「營業人有左列情形
      之一者，主管稽徵機關得依照查得之資料，核定其銷售額
      及應納稅額並補徵之：…四、短報、漏報銷售額者。五、
      漏開統一發票…者。」及「納稅義務人，有左列情形之一
      者，除追繳稅款外，按所漏稅額處1 倍至10倍罰鍰，並得
      停止其營業：…三、短報或漏報銷售額者。」營業稅法第
      32 條 第1 項前段、第35條第1 項、第43條第1 項第4 款
      及第5 款、第51條第3 款分別定有明文。
　　(二)次按，財政部94年6 月2 日修正公布「稅務違章案件金額
      或倍數參考表」規定：「營業稅法第51條第3 款：短報或
      漏報銷售額者：…二、銷貨時未依法開立發票，且於申報
      當期銷售額時亦未列入申報者，按所漏稅額處3 倍之罰鍰
      ，但於裁罰處分核定前已補報補繳稅款及以書面或於談話
      筆（紀）錄中承認違章事實者，處2 倍之罰鍰；其情節輕
      微者，並減輕處罰如下：一、一年內經第一次查獲及承諾
      繳清罰鍰者，處1 倍之罰鍰。二、一年內經第二次以上查
      獲，其漏稅額在1 萬元以下及承諾繳清罰鍰者，處1 倍之
      罰鍰。三、一年內經第二次以上查獲，其漏稅額逾1 萬元
      至10萬元及承諾繳清罰鍰者，處1.2 倍之罰鍰。四、一年
      內經第二次以上查獲，其漏稅額逾10萬元至20萬元，且查
      獲日前三年內無營業稅違章紀錄及承諾繳清罰鍰者，處1.
      5 倍之罰鍰。」係財政部本於中央主管機關職權，為協助
      下級機關行使裁量權而頒訂之裁罰裁量準則，核已斟酌納
      稅義務人違章情節輕重，作為裁罰倍數高低之標準，並未
      逾越法律明定得裁罰之倍數範圍，自得予以適用。
    (三)查原告設立之門市店為古亭店、中山店、天母店、中正店
      、松山店、大安店及臨江店計 7家，各門市每日信用卡銷
      貨收入部分，均存入一銀南門分行（帳號000-00-000000，
      戶名為原告所有、帳號000-00-000000 ，戶名為原告負責
      人之配偶乙○○○所有）；而各門市現金銷貨收入部分，
      則分別存入原告上開銀行帳戶及乙○○○設於上海商銀仁
      愛分行（帳號00-000000-0000000 ）、世華銀行（帳號00
      -00-000000-0）、華南商銀南門分行（帳號000-00-00000
      00）、合庫六合分行（帳號0000-000-000000 ）、誠泰西
      園分行（帳號000-00-000000-0 ）、彰銀雙園分行（帳號
      0000-00-00000 -000）等帳戶之事實，業據原告提出說明
      書陳明在卷（見原處分卷第217 頁），故被告依原告所提
      示上開各銀行存摺明細及銀行存款帳冊資料查核結果，將
      上開帳戶中之總金額剔除非營業性質之利息、原告所主張
      私人往來金額（即金額大於2 萬元以上非營業人存入之數
      額，准予認定為非營業收入）及原告負責人之配偶乙○○
      ○於基隆市、新竹市和中壢市等所經營之5 家商號之銷貨
      收入之金額，再扣除原告於違章期間所申報之銷售總額後
      ，核定原告漏開發票並漏報銷售額之金額合計為16,330,3
      25元（不含稅），業已扣除原告所稱上開銀行存款之私人
      往來及其他廠商匯入款項等情，亦為原告所不爭，自堪信
      為真正。
    (四)又查，被告依上開查得資料，初查以原告漏開發票及漏報
      銷售額計16,330,325元（不含稅），發單補徵原告所漏稅
      額816,516 元外，並按所漏稅額處以5 倍之罰鍰計4,082,
      500 元（計至百元止），惟未寄發減輕裁罰倍數輔導函予
      原告，原告申請復查後，業經被告通知原告於限繳期日內
      補繳本稅及書立承認違章說明書，且原告本件違章情節為
      一年內經第三次查獲等情，有原告出具之前開承諾書、本
      稅繳款書附原處分卷暨原告營業稅違章查獲次數累計檔維
      護表、處分書、違章案件處理登記簿附本院卷可稽（見本
      院卷第30、38、39頁），堪信為真實。從而，被告審酌原
      告已出具承諾書並繳清本稅，及其係於一年內第3 次經查
      獲漏開發票及漏報銷售額，且漏稅額已逾20萬元等違章情
      節，變更改按原告前開所漏稅額處以2 倍罰鍰計
      1,633,000 元（計至百元止），揆諸前揭規定，並無不合
      。原告空言主張其係第一次違章被查獲，應再減輕罰鍰云
      云，尚不足採。
五、綜上所述，原處分（即復查決定）於法並無違誤，訴願決定
    予以維持，亦無不合，原告仍執前詞，訴請撤銷，為無理由
    ，應予駁回。
據上論結，本件原告之訴為無理由，爰依行政訴訟法第98條第3
項前段、第218 條、民事訴訟法第385 條第1 項前段，判決如主
文。
中　　華　　民　　國　　96　　年　 　6　　月　 20  　 日
                        第二庭審判長法  官　徐瑞晃
                                    法  官　陳金圍
                                    法  官　蕭惠芳
上為正本係照原本作成。
如不服本判決，應於送達後20日內，向本院提出上訴狀並表明上
訴理由，如於本判決宣示後送達前提起上訴者，應於判決送達後
20日內補提上訴理由書（須按他造人數附繕本）。
中　　華　　民　　國　　96　　年　 　6　　月　 20  　 日
          　　　　　　      　　　　書記官  李淑貞
